【裁判字號】    97,訴,1448
【裁判日期】    971021
【裁判案由】    違反毒品危害防制條例
【裁判全文】
臺灣彰化地方法院刑事判決              97年度訴字第1448號
公  訴  人  臺灣彰化地方法院檢察署檢察官
被      告  乙○○
上列被告因違反毒品危害防制條例案件，經檢察官提起公訴（97
年度毒偵字第499 號），被告於本院準備程序中自白犯罪，本院
認有刑事訴訟法第273 條之1 第1 項之情形，合議裁定由受命法
官獨任進行簡式審判程序，茲審理判決如下：
    主  文
乙○○施用第一級毒品，累犯，處有期徒刑捌月。扣案之海洛因
壹包（淨重零點零柒公克）沒收銷燬之。
    事  實
一、乙○○前於民國（下同）92年間因施用毒品案件，經本院於
    92年8 月31日以92年度毒聲字第1728號裁定送觀察、勒戒後
    ，認有繼續施用毒品之傾向，再經本院於92年12月10日以92
    年度毒聲字第2508號裁定令入戒治處所施以強制戒治，嗣經
    強制戒治期滿，而於93年12月10日執行完畢釋放，並經臺灣
    彰化地方法院檢察署檢察官於94年1 月4 日以94年度戒毒偵
    字第14、15、16號為不起訴處分確定；又於94年間，因連續
    施用第一、二級毒品案件，經本院於95年4 月24日以94年度
    訴字第2131號判決判處連續施用第一級毒品部分有期徒刑1
    年、連續施用第二級毒品部分有期徒刑8 月，應執行有期徒
    刑1 年6 月確定，入監執行後，於96年6 月29日縮短刑期假
    釋付保護管束出監，並於96年8 月18日保護管束期滿未經撤
    銷假釋而視為執行完畢。詎其仍不知悔改，於前開強制戒治
    執行完畢釋放後5 年內，復基於施用第一級毒品海洛因、第
    二級毒品甲基安非他命之犯意，於97年1 月24日晚上10時許
    ，在其位於彰化縣員林鎮○○街160 號之住所房間內，以將
    海洛因及甲基安非他命摻入香菸內再點燃吸食煙氣之方式，
    同時施用第一級毒品海洛因及第二級毒品甲基安非他命1 次
    。嗣於97年1 月25日下午6 時30分許，在彰化縣大村鄉○○
    路與中正東路口，經警發現其行跡可疑，向前盤查，乙○○
    隨即於有偵查犯罪職權之機關或個人發覺其犯罪前，主動從
    所穿著外套口袋取出第一級毒品海洛因1 包（驗餘淨重0.07
    公克）交付給警方，並表示自首且願意接受裁判，經其同意
    採集其尿液送驗後結果呈嗎啡、可待因、安非他命及甲基安
    非他命陽性反應，始查悉上情。
二、案經彰化縣警察局田中分局報請臺灣彰化地方法院檢察署檢
    察官偵查起訴。
    理  由
一、按除被告所犯為死刑、無期徒刑、最輕本刑為3 年以上有期
    徒刑之罪或高等法院管轄第一審案件者外，於刑事訴訟法第
    273 條第1 項程序進行中，被告先就被訴事實為有罪之陳述
    時，審判長得告知被告簡式審判程序之旨，並聽取當事人、
    代理人、辯護人及輔佐人之意見後，裁定進行簡式審判程序
    ；除簡式審判程序、簡易程序及第376 條第1 款、第2 款所
    列之罪之案件外，第一審應行合議審判，刑事訴訟法第273
    條之1第1項、第284 條之1 分別定有明文。本件被告乙○○
    所犯係死刑、無期徒刑、最輕本刑為3 年以上有期徒刑或高
    等法院管轄第一審案件以外之罪，並於本院行準備程序時就
    被訴事實為有罪之陳述，本院合議庭依前揭規定，經評議結
    果，裁定改由受命法官獨任行簡式審判程序，先予敘明。
二、上揭事實業經被告於本院準備程序及審理時坦承在卷，且其
    於97年1 月25日為警採集之尿液經送鑑驗結果，確呈嗎啡、
    可待因、安非他命及甲基安非他命陽性反應，此有彰化縣警
    察局田中分局委託檢驗尿液代號與真實姓名對照認證單及詮
    昕科技股份有限公司97年2 月19日報告編號00000000號濫用
    藥物尿液檢驗報告各1 紙附卷可稽，又扣案之白色粉末1 包
    ，經送鑑驗結果，確含有第一級毒品海洛因成分（淨重0.07
    公克），此有法務部調查局97年2 月17日調科壹字第097230
    0 8310號濫用藥物實驗室鑑定書1 紙在卷可考，應認被告之
    自白確與事實相符，堪以採信。再者，被告前於92年間因施
    用毒品案件，經本院於92年8 月31日以92年度毒聲字第1728
    號裁定送觀察、勒戒後，認有繼續施用毒品之傾向，再經本
    院於92年12月10日以92年度毒聲字第2508號裁定令入戒治處
    所施以強制戒治，嗣經強制戒治期滿，而於93年12月10日執
    行完畢釋放，並經臺灣彰化地方法院檢察署檢察官於94年1
    月4 日以94年度戒毒偵字第14、15、16號為不起訴處分確定
    乙情，亦有臺灣高等法院被告前案紀錄表1 份附卷可按。被
    告於強制戒治執行完畢釋放後，5 年內再犯毒品危害防制條
    例第10條第1 、2 項之罪，依同條例第23條第2 項規定，應
    依法論科。綜上所述，本件犯罪事證明確，被告上開犯行洵
    堪認定。
三、按海洛因及甲基安非他命係毒品危害防制條例所定之第一級
    、第二級毒品，不得非法施用。是核被告乙○○所為，係犯
    毒品危害防制條例第10條第1 項、第2 項之施用第一級、第
    二級毒品罪。被告為供施用第一級毒品海洛因及第二級毒品
    甲基安非他命，而分別持有第一、二級毒品之低度行為，應
    各為施用之高度行為所吸收，均不另論罪。又被告以一個施
    用行為，同時施用第一級毒品海洛因及第二級毒品甲基安非
    他命，係一行為同時觸犯二罪名，為想像競合犯，應依刑法
    第55條之規定，從一重之施用第一級毒品海洛因罪處斷。查
    被告曾於94年間，因連續施用第一、二級毒品案件，經本院
    於95年4 月24日以94年度訴字第2131號判決判處連續施用第
    一級毒品部分有期徒刑1 年、連續施用第二級毒品部分有期
    徒刑8 月，應執行有期徒刑1 年6 月確定，入監執行後，於
    96年6 月29日縮短刑期假釋付保護管束出監，並於96年8 月
    18日保護管束期滿未經撤銷假釋而視為執行完畢，有卷附之
    臺灣高等法院被告前案紀錄表及在監在押資料表各1 份可稽
    ，其受有期徒刑之執行完畢，5 年以內故意再犯本件有期徒
    刑以上之罪，為累犯，應依法加重其刑。再被告於97年1 月
    24日晚上10時許施用第一、二級毒品之犯行後，係在未被有
    偵查犯罪職權之機關或公務員發覺其犯罪前，即於97年1 月
    25日下午6 時30分許，主動向上前盤查之彰化縣警察局田中
    分局警員交付其所持有之第一級毒品海洛因1 包（驗餘淨重
    0.07公克），並表示其有施用第一級毒品海洛因之犯行，而
    自首接受裁判，此有被告乙○○之警詢筆錄一份在卷可佐，
    爰依刑法第62條前段規定，減輕其刑，並依法先加後減之。
    爰審酌被告前有毒品前科，且歷經強制戒治處遇措施，仍未
    能戒斷其施用毒品之惡習，再犯本件施用毒品犯行，足見其
    雖經強制戒治之治療程序，猶未能戒絕毒品而再次施用，惡
    行非輕，顯未能善體國家設置強制戒治機構，協助毒品施用
    者戒除毒癮之良法美意，惟念及施用毒品本質上係戕害自身
    健康之行為，尚未嚴重破壞社會秩序或侵害他人權益，及其
    施用毒品之動機、目的、所生危害及犯罪後雖經通緝到案，
    惟坦承犯行態度尚屬良好等一切情狀，量處如主文所示之刑
    ，以示懲儆。另扣案之第一級毒品海洛因1 包（驗餘淨重
    0.07公克），係屬第一級毒品，且係供被告施用毒品所用，
    不問何人所有，應均依毒品危害防制條例第18條第1 項前段
    規定，沒收銷燬之。
據上論斷，應依刑事訴訟法第273 條之1 第1 項、第299 條第1
項前段，毒品危害防制條例第10條第1 項、第2 項、第18條第1
項前段，刑法第11條前段、第55條、第47條第1 項、第62條前段
，判決如主文。
本案經檢察官甲○○到庭執行職務。
中    華    民    國    97    年    10    月    21    日
                    刑事第二庭        法  官  黃齡玉
以上正本證明與原本無異。
如不服本判決，應於判決送達後10日內，向本院提出上訴書狀，
上訴書狀應「敘述具體上訴理由」，並按他造當事人之人數附繕
本。「切勿逕送上級法院」。
中    華    民    國    97    年    10    月    21    日
                                      書記官  林嘉賢
毒品危害防制條例第10條
施用第一級毒品者，處6 月以上5 年以下有期徒刑。
施用第二級毒品者，處3年以下有期徒刑。


司法院資訊處製作；財團法人民間司法改革基金會備份。
